【裁判字號】    99,易,521
【裁判日期】    990414
【裁判案由】    竊盜等
【裁判全文】
臺灣高雄地方法院刑事判決               99年度易字第521號
公  訴  人  臺灣高雄地方法院檢察署檢察官
被      告  丙○○
上列被告因竊盜等案件，經檢察官提起公訴（99年度偵字第8509
號），因被告就被訴事實為有罪之陳述，經本院裁定依簡式審判
程序審理，判決如下：
    主  文
丙○○犯攜帶兇器竊盜罪，處有期徒刑柒月，扣案Ｔ字型扳手壹
支，沒收。又犯竊盜罪，處有期徒刑參月。又犯毀損他人物品罪
，處有期徒刑參月，扣案螺絲起子壹支，沒收。又犯攜帶兇器竊
盜罪，處有期徒刑柒月，扣案Ｔ字型扳手壹支，沒收。又犯行使
變造特種文書罪，處有期徒刑參月。應執行有期徒刑壹年貳月，
扣案Ｔ字型扳手壹支、螺絲起子壹支，均沒收。
    事  實
一、丙○○分別於下列時、地，故意為下列之犯行：
  (一)先基於意圖自己不法所有行竊之犯意，於民國99年2 月21日
    22時許，在高雄市○○○路119 之1 號「酷酷龍遊樂場」停
    車場內，持其所有客觀上對於人之生命、身體及安全構成威
    脅，可供兇器使用之Ｔ型扳手1 支，開啟丁○○所有之車牌
    號碼787-ETV 號重型機車之龍頭鎖，竊取丁○○所有之上開
    機車，得手後供己騎用。
  (二)繼之另行起意，意圖為自己不法所有，基於竊盜之犯意，於
    99年2 月22日22時30分許，騎乘前開竊得之車號787-ETV 號
    重型機車行經高雄縣鳳山市○○路149 號旁時，見甲○○所
    有之皮包1 只置放在椅子上無人看顧，即乘隙徒手竊取之，
    得手後即將現金花用告罄，皮包連同其內之其餘物品則予以
    丟棄。
  (三)再於99年2 月25日5 時10分許，在高雄縣鳳山市○○路136
    之3 號「快樂龍」遊樂場前，因與己○○因口角爭執、心生
    不悅，乃萌生毀損器物之犯意，持自備之螺絲起子1 支，破
    壞己○○所有之車牌號碼165-HGY 號重型機車之鑰匙孔，致
    令不堪使用，隨即逃逸離去，足生損害於己○○。
  (四)復另行起意，基於意圖自己不法所有行竊之犯意，於99年2
    月26日23時許，在高雄縣鳳山市○○路136 之3 號「快樂龍
    」遊樂場前，持其所有客觀上對於人之生命、身體及安全構
    成威脅，可供兇器使用之Ｔ型扳手1 支，開啟乙○○所有之
    車牌號碼991-CEF 號重型機車之龍頭鎖，竊取乙○○所有之
    上開機車供己騎用。
  (五)翌日（99年2 月27日）某時，復出於意圖供行使之用，基於
    變造特種文書之犯意，在高雄縣鳳山市○○○路上某處，委
    請不知情某電腦刻字成年業者，以電腦刻字方式方式，將99
    1-CEF 號重型機車車牌上之數字「9 」均改成「8 」，使原
    車牌號碼變造為881-CEF 號，並懸掛於車輛後行使之，足生
    損害監理機關對於車輛牌照管理暨警察機關對交通行政管理
    之正確性。
    嗣丙○○於99年3 月5 日凌晨0 時30分許，因騎乘前開車牌
    變造為881-CEF 號之重型機車至高雄縣鳳山市○○街「快樂
    龍」遊樂場停車場，為民眾發現報警處理，而為警查獲，並
    扣得車號991-CEF 號重型機車1 輛（業已發還乙○○），持
    以用以毀損機車龍頭鎖及竊取機車所用之Ｔ型扳手（即自製
    一字型起子）1 支，持以用以毀損機車龍頭鎖所用之螺絲起
    子（即較長之十字起子1 支）及其餘瑞士刀1 把、另1 較短
    之十字起子1 支、扳手2 支、手電筒1 支、破壞剪1 支等工
    具，而悉上情。
二、案經丁○○、甲○○、己○○、乙○○訴由高雄縣政府警察
    局鳳山分局報請臺灣高雄地方法院檢察署檢察官偵查起訴。
    理  由
一、按被告丙○○（下稱被告）所犯係死刑、無期徒刑、最輕本
    刑為3 年以上有期徒刑以外之罪，其於準備程序中就被訴事
    實為有罪之陳述，經本院告知簡式審判程序之旨，並聽取檢
    察官及被告蕭金瑞（下稱被告）意見後，本院裁定改以簡式
    審判程序進行本案之審理；又本件卷內之人證、物證、書證
    等證據，依刑事訴訟法第273 條之2 規定，不受同法第159
    條第1 項關於傳聞法則規定之限制，依法均有證據能力。
二、訊據被告對於前開一(一)及(四)竊取機車、一(三)毀損機車龍頭鎖
    、一(二)竊取皮包及一(五)變造機車車牌並持以行使等犯罪事實
    均坦承不諱（本院卷第13、31、37至39頁），並據證人即被
    害人丁○○於警詢指訴其所有之車號787-ETV 號重型機車於
    前揭時地遭竊（警卷第17至19頁）、證人即被害人甲○○於
    警詢指訴其所有之皮包於前揭時地遭被告騎乘車號787-ETV
    號重型機車所竊（警卷第20至24頁）、證人即被害人己○○
    於警詢指訴其所有之車號165-HGY 號重型機車之車頭鎖於前
    揭時地遭被告毀損（警卷第26至30頁）、證人即被害人乙○○於警詢指訴其所有之車號991-CEF 號重型機車於前揭時地
    遭被告所竊（警卷第15、16頁）、證人施政緯於警詢證稱其
    於99年3 月4 日22時30分在高雄縣鳳山市○○路憲兵隊門口
    發現被告騎乘車號「881-CEF 」號重型機車似為友人即被害
    人乙○○遭竊之上開機車（警卷第15、16頁）等情明確，且
    有採證照片（車號991-CEF 號贓車及變造車牌照片、扣案工
    具照片、被告丟棄所竊皮包地點、被害人甲○○指認被告照
    片、被害人甲○○指認被告所騎與車號787-ETV 號重型機車
    係同款機車照片、被告支解丟棄車號787-ETV 號重型機車地
    點照片）、監視器翻拍照片（時地分別為：99年3 月4 、5
    日「快樂龍遊樂場」停車場、99年2 月21日「酷酷龍遊樂場
    」大門口及停車場）、高雄縣政府警察局扣押筆錄、扣押物
    品目錄表及贓物認領保管單可資佐證（警卷第35至37、42至
    57頁），足徵被告前開所為毀損、竊盜及變造車牌並持以行
    使等行為之自白核與事實相符，自可採為認定事實之證據。
    從而，本件事證明確，被告上揭犯行均洵堪認定，自應依法
    論科。
三、論罪科刑：
  (一)按刑法第321 條第1 項第3 款之攜帶兇器竊盜罪，係以行為
    人攜帶兇器竊盜為其加重條件，此所謂兇器，其種類並無限
    制，凡客觀上足對人之生命、身體、安全構成威脅，具有危
    險性之兇器均屬之，且祇須行竊時攜帶此種具有危險性之兇
    器為已足，並不以攜帶之初有行兇之意圖為必要（最高法院
    79年台上字第5253號判例意旨參照）。查被告上開於99年2
    月21日及同年月26日所持用同一支Ｔ型扳手（即自製一字型
    起子）為本件竊盜事實欄一(一)、(四)機車犯行之情，業經被告
    供承在卷（警卷第10、12頁、本院易卷第13、37、38頁），
    經被告修改，為前端尖銳之鐵製金屬材質之物，亦據被告於
    本院審理時供承屬實（本院易卷第37頁），且有上開Ｔ型扳
    手之採證照片在卷可稽（警卷第48頁），其既足以挖開破壞
    上開機車車頭鎖致使喪失防盜效用，俾利竊取機車，顯見為
    質地堅硬之物，且有相當長度可供施力，客觀上自足對人之
    生命、身體、安全構成威脅，要屬兇器無訛。次按汽車牌照
    為公路監理機關所發給，固具有公文書性質，惟依道路交通
    安全規則規定，汽車牌照僅為行車之許可憑證，自屬於刑法
    第212 條所列特許證之一種（最高法院63年台上字第1550號
    判例參照），併先敘明。
  (二)核被告前開犯罪事實一(一)所為，係犯刑法第321 條第1 項第
    3 款之攜帶兇器竊盜罪；又前開犯罪事實一(二)所為，係犯同
    法第320 條第1 項之竊盜罪；又前開犯罪事實一(三)所為，係
    犯同法第354 條之毀損罪；又前開犯罪事實一(四)所為，係犯
    同法第321 條第1 項第3 款之攜帶兇器竊盜罪；又前開犯罪
    事實一(五)所為，係犯同法第216 條、第212 條之變造特種文
    書並進而行使之罪。被告委託不知情電腦刻字成年業者變造
    車牌上之數字，應論以間接正犯（偵卷第6 頁）。被告前揭
    變造特種文書後，復持以行使，其變造之低度行為應為行使
    之高度行為所吸收，不另論罪。被告所為攜帶兇器竊盜（2
    罪）、竊盜、毀損、行使變造特種文書5 罪間，犯意各別，
    行為互殊，受害人、法益或罪名有所不同，時地亦均異，應
    予分論併罰。又本案被告所涉竊盜等犯行，則係在被告未供
    出案情前，警方即依先前所調閱之監視器畫面，依該畫面中
    搶嫌之樣貌及機車為根據，以及被害人之證述及搜索扣押所
    得相關事證，得出本件竊盜等案件係被告所為之合理可疑，
    已有確切之根據合理懷疑被告所涉之竊盜等犯行，且被告亦
    於本院審理時供承本件犯行，並非其自首，而均係為警方所
    查獲等語明確（本院卷第39頁），故被告縱事後坦承犯行，
    亦屬自白，該部分犯行並無自首規定之適用（最高法院98年
    度台上字第7450號判決意旨可參），附此併敘。
  (三)爰審酌被告年值青壯，身心健全，本應自食其力，奮發向上
    ，且曾犯竊盜罪，甫經偵審程序，對於竊盜行為之違法性，
    應有明確而強烈之認識，猶囿於貪念而再犯之，顯未衷心悛
    悔，輕踐漠視他人財產權益，不思循正當途徑賺取財富，為
    貪圖不法利益或細故爭執，竟攜帶兇器竊取、毀損他人財物
    ，所為非僅害及他人財產權益，另對他人之生命、身體安全
    ，亦構成潛在威脅，且為掩飾犯行，變造車牌，法治觀念淡
    薄，影響監理機關對車輛號牌管理及警察機關對於交通稽查
    之正確性，甚為可訾，應予非難；惟念被告犯後坦承犯行供
    認無隱，態度尚可，所竊其中一部機車業據被害人乙○○領
    回，犯罪所生之損害已有降低，及被告之犯罪動機、目的為
    一己貪念私慾、犯罪所生之損害非淺等一切情狀，分別量處
    如主文所示之刑，並依刑法第51條第5 款係採限制加重原則
    ，而非累加原則，且斟酌被告所犯本案各罪之態樣相似與時
    點緊接、犯案次數多寡等情，合併定其應執行之刑，藉資懲
    儆，以昭炯戒。
  (四)末按扣案之T 型扳手1 支（即自製一字型起子）係被告所有
    ，且係供其實行本案竊盜及毀損犯行所用之物；扣案之螺絲
    起子（即警卷第48頁照片中左邊算起第4 樣工具，即扣案較
    長之十字起子1 支）1 支係被告所有，且係供其實行本案毀
    損犯行所用之物，均據其於偵查及本院審理中供承明確（偵
    卷第6 頁，本院卷第14頁），爰依刑法第38條第1 項第2 款
    規定宣告沒收。至其餘扣案之瑞士刀1 把、另1 較短之十字
    起子1 支、扳手2 支、手電筒1 支、破壞剪1 支等工具，均
    非供本案犯罪所用且僅係被告用於玩車所用之物，業據被告
    於警詢及本院審理中供承在卷（警卷第11頁、本院卷第39頁
    ，是雖為被告所有之物，惟被告否認係供犯本案所用之物，
    且依卷內所存證據亦無其他積極證據足資證明該些物品確係
    被告犯本罪所用、預備所用、或所得之物，又非違禁物品，
    自無庸一併宣告沒收；又被告用以變造車牌號碼之工具不明
    ，既未經扣案，且非被告所有之物，亦非屬違禁物，爰亦不
    予宣告沒收，均此併敘。
據上論斷，應依刑事訴訟法第273 條之1 第1 項、第299 條第1
項前段，刑法第320 條第1 項、第321 條第1 項第3 款、第354
條、第216 條、第212 條、第51條第5 款、第38條第1 項第2 款
，刑法施行法第1 條之1 ，判決如主文。
本案經檢察官戊○○到庭執行職務。
中    華    民    國    99    年    4     月    14    日
                  刑事第八庭    法  官  林建鼎
以上正本證明與原本無異。
如不服本判決應於收受本判決後10日內向本院提出上訴書狀，並
應敘述具體理由，如未敘述上訴理由者，應於上訴期間屆滿後20
日內補提理由書狀於本院（均須按他造當事人之人數附繕本）「
切勿逕送上級法院」。
被害人如對於本判決不服者，應具備理由請求檢察官上訴，其上
訴期間之計算係以檢察官收受判決正本之日期為準。
中    華    民    國    99    年    4     月    19    日
                                書記官  林怡君
附錄本判決論罪之法條：
中華民國刑法第320 條第1 項：
意圖為自己或第三人不法之所有，而竊取他人之動產者，為竊盜
罪，處5 年以下有期徒刑、拘役或5 百元以下罰金。
中華民國刑法第321 條第1 項第3 款：
犯竊盜罪而有左列情形之一者，處6 月以上、5 年以下有期徒刑
：
三、攜帶兇器而犯之者。
中華民國刑法第354 條：
毀棄、損壞前二條以外之他人之物或致令不堪用，足以生損害於
公眾或他人者，處2 年以下有期徒刑、拘役或5 百元以下罰金。
中華民國刑法第212 條：
偽造、變造護照、旅券、免許證、特許證及關於品行、能力服務
或其他相類之證書、介紹書，足以生損害於公眾或他人者，處1
年以下有期徒刑、拘役或3 百元以下罰金。
中華民國刑法第216 條：
行使第210 條至第215 條之文書者，依偽造、變造文書或登載不
實事項或使登載不實事項之規定處斷。
刑法施行法第1 條之1：
中華民國94年1 月7 日刑法修正施行後，刑法分則編所定罰金之
貨幣單位為新臺幣。
94年1 月7 日刑法修正時，刑法分則編未修正之條文定有罰金者
，自94年1 月7 日刑法修正施行後，就其所定數額提高為30倍。
但72年6 月26日至94年1 月7 日新增或修正之條文，就其所定數
額提高為3 倍。

司法院資訊處製作；財團法人民間司法改革基金會備份。
